臺灣臺中地方法院刑事判決　　　　　　　 94年度易字第886號
公　訴　人　臺灣臺中地方法院檢察署檢察官
被　　　告　乙　○
　　　　　　癸○○
上列被告等因竊盜案件，經檢察官提起公訴（九十三年度偵字第
二○五四四號、九十四年度偵字第八一八號），本院判決如下：
    主    文
乙○共同連續竊盜，累犯，處有期徒刑壹年貳月。
癸○○共同竊盜，處有期徒刑肆月，如易科罰金，以參佰元折算
壹日。
    犯罪事實
一、乙○前因毒品危害防制條例案件，經法院判處有期徒刑八月
    確定，於民國九十二年三月十八日執行完畢出監。仍不知悔
    改，竟與庚○○（俟到案後審結）共同意圖為自己不法之所
    有，基於竊盜之概括犯意聯絡，先後於：
  (一)九十三年十一月二十八日凌晨三時許，由乙○駕駛其所有車
    號一一七五—ＨＰ號休旅車，搭載庚○○前往臺中縣新社鄉
    ○○村○○街戊○○無人居住之工寮（侵入建物部分未據告
    訴），由庚○○下手竊取羅進壽所有借予戊○○使用之農用
    搬運車一台（以新台幣【下同】五萬六千元購入，已使用二
    年）。得手後，庚○○與乙○分別駕駛竊得之搬運車及上開
    休旅車逃離現場，嗣後再將竊得之搬運車銷贓予知情之辛○○（另經檢察官聲請改依協商程序而為判決）（事後已尋獲
    發回）。
  (二)九十三年十二月十日凌晨四時許，由乙○駕駛上開休旅車，
    搭載庚○○前往臺中縣豐原市東陽里太嵩坑甲○○無人居住
    之工寮（侵入建物部分未據告訴），由庚○○下手竊取甲○○所有之農用搬運車一台（以五萬元購入，已使用十年）。
    得手後，庚○○與乙○分別駕駛竊得之搬運車及上開休旅車
    逃離現場，嗣後再將竊得之搬運車銷贓予知情之辛○○（事
    後已尋獲發回）。
  (三)九十三年十二月十一日凌晨六時二十五分許，由乙○駕駛上
    開休旅車，搭載庚○○前往臺中縣豐原市○○里○○路山壽
    巷一六號丙○○無人居住之倉庫（侵入建物部分未據告訴）
    ，由庚○○下手竊取丙○○所有之農用搬運車一台（價值約
    五萬元）。得手後，庚○○與乙○分別駕駛竊得之搬運車及
    上開休旅車逃離現場，嗣因竊得之搬運車油料耗盡，遂將之
    棄置在一公里外之路旁。
  (四)九十三年十二月十一日上午六時四十一分許，庚○○與乙○
    因上開(三)竊得之搬運車油料耗盡，遂轉往附近同巷一二號丁○○之住處（侵入住宅部分未據告訴），由庚○○下手竊取
    丁○○所有之農用搬運車一台（以五萬五千元購入，已使用
    五年）。得手後，庚○○與乙○分別駕駛竊得之搬運車及上
    開休旅車逃離現場，嗣後再將竊得之搬運車銷贓予知情之辛○○（事後已尋獲發回）。
二、癸○○與庚○○共同意圖為自己不法之所有，基於竊盜之犯
    意聯絡，於九十三年十一月三日上午十一時三十分許，由庚○○駕駛癸○○租來之車號ＹＹ—一九六三號小客車，搭載
    庚○○前往臺中縣豐原市○○路坪頂巷一三之二號子○○無
    人居住之倉庫（侵入建物部分未據告訴），由庚○○下手竊
    取子○○所有之割草機二台（價值約一萬二千元）。得手後
    ，由庚○○駕車搭載癸○○逃離現場，嗣後再將竊得之割草
    機二台銷贓予知情之辛○○。
三、案經子○○訴由臺中縣警察局豐原分局報告及臺中縣警察局
    移送臺灣臺中地方法院檢察署檢察官偵查起訴。
    理    由
一、訊據被告乙○固承認曾於犯罪事實欄編號一之(二)、(三)、(四)所
    載時地，駕駛其所有車號一一七五—ＨＰ號休旅車，先搭載
    庚○○前往甲○○、丙○○、丁○○之工寮或住處，事後再
    至辛○○經營之資源回收站搭載庚○○等事實，惟矢口否認
    有何與庚○○共同竊盜犯行，辯稱：庚○○說那些搬運車是
    他親戚的，壞掉要拿去修理，伊才駕車載庚○○去牽，伊不
    知道庚○○是偷車，至於犯罪事實欄編號一之(一)那次，伊並
    沒有載庚○○去云云；另被告癸○○固承認曾於犯罪事實欄
    編號二所載時地，由庚○○駕駛其租來之車號ＹＹ—一九六
    三號小客車前往子○○之倉庫，事後再由庚○○駕駛該車搭
    載其前往辛○○經營之資源回收站等事實，然亦矢口否認有
    何與庚○○共同竊盜犯行，而以：原本是庚○○提議去高雄
    玩，所以由伊出面去租車，後來沒有去高雄，就由庚○○開
    車載伊到處逛，案發當時伊在車上睡覺，完全不知道庚○○
    去偷東西，醒來後發現庚○○不在車上，於是下車去買珍珠
    奶茶，賣珍珠奶茶的地點就在辛○○的店隔壁云云置辯。經
    查：
  (一)被告乙○上開犯罪事實，業據被害人戊○○於警詢及被害人
    甲○○、丙○○、丁○○於警詢、偵訊時指述綦詳（見八一
    八號偵卷第八九、九○頁），核與同案被告庚○○於偵訊時
    以證人身分具結證述：「我在乙○他家住了二個多月‥‥去
    偷四部搬運車他也都跟我一起，所以他完全知情」、「他晚
    上先載我到現場，我偷搬運車之後，由我開搬運車離開，他
    則開自小客車走」等語（見八一八號偵卷第八七頁）相符，
    並有被害人戊○○、甲○○、丁○○領回失竊物之贓物認領
    保管收據三紙，以及被告乙○與庚○○於九十三年十二月十
    一日凌晨六時四十一分許共同竊取丁○○之搬運車遭監視錄
    影器錄下畫面之翻拍照片六幀在卷可稽。雖被告乙○否認犯
    行，並以前詞置辯，惟依其所辯該等搬運車皆為庚○○之親
    戚所有壞掉須牽去修理，則庚○○與被告乙○儘可於一般人
    正常作息時間前去牽運，何須四次均挑選凌晨無人時分前往
    牽運？又渠等前往牽運時，為何不是由車主交付搬運車，而
    係由庚○○自行開走？且庚○○開走搬運車之目的既在送修
    ，為何事後又將之出售予辛○○？尤有甚者，九十三年十二
    月十一日庚○○既已先開走丙○○之搬運車欲前往送修，為
    何事後又無故將之棄置在路旁，而另行開走丁○○之搬運車
    ？凡此有違常情之處，被告乙○均不能為合理解釋。況被告
    乙○於警詢時已自承：「阿誠告訴我他於案發前一日有去勘
    查好地形，所以就提議要去竊取該搬運車，由我開車號一一
    七五—ＨＰ之自小客車載他去目的地，再由他下車行竊得手
    ，由他將該輛搬運車直接開往銷贓地點變賣」等語，其事後
    翻異前詞否認犯行，顯不足採。又被告乙○所聲請傳訊之證
    人己○○於本院審理時就其介紹庚○○與被告乙○認識經過
    所為之證詞，因與被告乙○是否有上開竊盜犯罪事實全無關
    連，自不足執為有利被告乙○之判斷。另被告乙○雖聲請傳
    訊壬○○欲證明庚○○確向其表示該等搬運車為庚○○之親
    戚所有故障須送修，惟庚○○與被告乙○前於警詢及偵訊時
    ，均未提及案發前或案發當時壬○○亦在場之事，且本院基
    於前開證據，已足認定被告乙○與庚○○共同行竊之犯罪事
    實，此部分核無傳訊調查之必要，附此敘明。
  (二)被告癸○○上開犯罪事實，業據告訴人子○○於本院審理時
    以證人身分具結證述綦詳（見本院卷第一四八至一五三頁）
    ，核與同案被告庚○○於偵訊時以證人身分具結證稱：「割
    草機是最先開始‥‥那是我跟癸○○一起去豐原山上偷的」
    、「（癸○○是否知情？）他知道。我們一起偷的時候他就
    知道。他是跟我一起搬運的」、「（當初是你們以癸○○名
    義到租車公司租車？）是。我們租車之後就一起閒逛：：後
    來逛來逛來去，就跟癸○○商量偷一些農用機具」、「（癸○○說當初是由你開車，他上車之後就睡著了，你偷竊之事
    他完全不知道？）他騙人的。割草機那麼大台，他怎麼可能
    不知道。我們還一起把割草機載到辛○○那裡去賣」、「我
    確實有跟癸○○去偷二台割草機‥‥當時我進去偷，由癸○○在圍牆外接」、「我把割草機要放進去車子，他在前座接
    ，割草機的柄要放在前座腳踏板上，如果不是他幫忙，割草
    機根本放不進去」（見八一八號偵卷第八八頁、二○五四四
    號偵卷第七三、七四頁），同案被告辛○○於偵訊時以證人
    身分證述：「（割草機）是庚○○賣給我的。但是現場他有
    一個朋友跟他一起來，而且該朋友有下車」（見八一八號偵
    卷第八八頁），及證人即租車行負責人林武良於警詢時證稱
    ：車號ＹＹ—一九六三號小客車自九十三年十一月二日下午
    二時二十分起至同年月五日上午十一時許，租給癸○○及庚○○等語，均相符合。雖被告癸○○否認犯行，並以前詞置
    辯，惟觀諸被告癸○○事先與庚○○共同租車，案發當日共
    同前往現場，事後復共同銷贓之行為，且庚○○及告訴人子
    ○○均表示割草機有軟管會彎曲，一個人無法搬運等情，顯
    見被告癸○○所辯係事後卸責之詞，不足為採。
  (三)綜上所述，被告乙○、癸○○所辯均不足採。本件事證明確
    ，被告二人犯行堪以認定。
二、核被告二人所為，均係犯刑法第三百二十條第一項之竊盜罪
    。被告乙○就犯罪事實欄編號一所載四次犯行，及被告癸○○就犯罪事實欄編號二所載犯行，與同案被告庚○○分別有
    犯意聯絡及行為分擔，均為共同正犯。被告乙○先後四次竊
    盜犯行，時間緊接，犯罪構成要件相同，顯係基於概括犯意
    為之，應依連續犯之規定論以一罪，並加重其刑。被告乙○
    前犯毒品危害防制條例罪，經法院判處有期徒刑八月確定，
    於九十二年三月十八日執行完畢出監，有卷附臺灣高等法院
    被告全國前案紀錄表及臺灣高等法院在監在押全國紀錄表可
    憑，其受有期徒刑之執行完畢後，五年內再犯本件有期徒刑
    以上之罪，為累犯，應依法遞加重其刑。爰審酌被告二人竊
    取他人財物之次數、價值、事後均未賠償被害人，亦未坦承
    犯行，欠缺悔悟改過之具體表現等一切情狀，各量處如主文
    所示之刑，並就被告癸○○部分諭知易科罰金之折算標準。
    又被告癸○○犯後飾詞卸責，態度不佳，公訴人就其求處有
    期徒刑三月，尚嫌過輕，併予敘明。
三、同案被告辛○○部分另以協商判決審結；另共同被告庚○○
    部分俟到案後另行審結，均併此敘明。
據上論斷，應依刑事訴訟法第二百九十九條第一項前段，刑法第
二十八條、第五十六條、第三百二十條第一項、第四十七條、第
四十一條第一項前段，罰金罰鍰提高標準條例第一條前段、第二
條，判決如主文。
中　　華　　民　　國　　94　　年　　9 　　月　　30　　日
                  刑事第十二庭  審判長法  官  王鏗普
                                      法  官  莊深淵
                                      法  官  羅智文
上正本證明與原本無異。
如不服本判決，應於送達後十日內向本院提出上訴狀（須附繕本
），上訴於臺灣高等法院臺中分院。
                                      書記官  孫立文
中　　華　　民　　國　　94　　年　　9 　　月　　30　　日
附錄論罪科刑法條
刑法第三百二十條第一項
意圖為自己或第三人不法之所有，而竊取他人之動產者，為竊盜
罪，處五年以下有期徒刑、拘役或五百元以下罰金。
